

<u>+212 771770500</u>

ouchaikhrachid3@gmail.com

in <u>rachid-ouchaikh</u>

rachid-ouchaikh

Casablanca Maroc

COMPÉTENCES

- HTML
- CSS
- JAVASCRIPT
- REACT JS
- MATERIAL UI
- LARAVEL
- PHP
- POSTMAN
- MYSQL
- FLUTTER
- DART
- JIRA
- GIT
- GITHUB
- GITLAB
- FIREBASE

LANGUES

- English
- Français
- Arabe

OUCHAIKH RACHID

DEVELOPPEUR FULL STACK

PROFILE

Développeur Full Stack junior passionné par la création d'applications Web et mobiles avec une expérience en développement avec divers langages et frameworks tels que HTML, CSS, JavaScript, React JS, Material UI, Laravel, PHP, Postman, MySQL, Flutter et Dart. et également une bonne maîtrise des outils de gestion de projet tels que Jira, Git, GitHub et GitLab.

EXPÉRIENCE PROFESSIONNELLE

BM AGENCY | Développeur Web freelance Full Stack | AVR 2023 - JUILL 2023

- Langages et outils utilisés :
 - Back-end API: Laravel, Php, Postman.
 - Front-end: React JS, Material UI, Javascript.
 - Base de données : Mysql.
 - Outillage et gestion de projet : Visual Studio Code (VSC), Jira, GitHub et
 Git.
- <u>Travail effectué</u>: Développement d'une application de gestion complète des réservations d'AlHajj et d'Omra pour une agence de voyage spécialisée.

ISWY CONSULTING | Développeur freelance Flutter Android | JAN 2023 - MAR 2023

- Langages et outils utilisés :
 - Langage et Framework : Flutter, Dart.
 - Outillage et gestion de projet : Android Studio, Visual Studio Code (VSC),
 Jira, GitHub, Git.
 - Dèploiement : Play Store.
- <u>Travail effectué:</u> Application admin pour le grossiste pour créer, modifier et supprimer des catégories, produits, marques, etc. Application client permet à des marchands d'acheter des produits en gros: <u>play.google.com/brahimexpress</u>.

CAPDEV | Stage Flutter | JUI 2022 - SEP 2022

- <u>Langages et outils utilisés</u>: Flutter, Dart, Android Studio, Visual Studio Code (VSC), Jira, GitLab et Git.
- <u>Travail effectué</u>: Mise à jour et amélioration d'un ancien projet Flutter sur les micro-crédits, ainsi que la réalisation d'un nouveau projet Flutter Firebase pour la création, la modification et la suppression des produits disponibles pour le crédit.

Développement Digital option Web Full Stack

EDUCATION

2016-2017	Baccalauréat
	Baccalauréat sciences physique et chimique
2017-2020	Licence physique Mécanique énergétique
	License on Physique mecenique énérgitique
2021-2023	Technicien spécialisé OFPPT